J. Daniel



Desacrollador Frontend

Desarrollador web junior con experiencia en diseño, desarrollo y mantenimiento de aplicaciones.

Apasionado por la tecnología y comprometido con la creación de soluciones innovadoras.

Mi enfoque principal ha sido la creación de un sistema de diseño desde cero usando Figma y herramientas de accesibilidad y mejores prácticas para luego implementarlo en vue usando mis propios patrones de diseño y organización del código. Puedes saber más sobre mis conocimientos entrando en mi página web o en mi github.

Contacto

- @ jdaniel.gonzalez.aleman@gmail.com
- https://github.com/JDanielStart
- ## https://www.paginawebejemplo.com

Español Inglés Francés





























Experiencia

Profesor de Matemáticas y Física/Química (Autónomo)

Septiembre 2020 - Presente

Técnico sociosanitario (Autónomo)

Mayo 2023 - Noviembre 2023

Técnico sociosanitario (Servisar Servicios Sociales S.L.)

Junio 2022 - Septiembre 2022

Cocinero camarero (Mc Donald)

Octubre 2019 - Diciembre 2019

Desarrollador Java (Fundación Universitaria Las Palmas)

Mayo 2018 - Marzo 2019

Cocinero camarero (The Good Burguer)

Noviembre 2017 - Abril 2018

Educación

Desarrollo web (Platzi)

Junio 2023 - Presente

Marketing digital (INCYDE)

Abril 2017 - Mayo 2017

Desarrollo de apps multiplataforma (IES El Rincón)

Septiembre 2013 - Julio 2016

Bachillerato de Ciencias (IES Ferial del Atlántico)

Septiembre 2008 - Mayo 2010

ESO (IES Ferial del Atlántico)

Septiembre 2003 - Junio 2007

Referencias:

Disponibles a petición.